el: Μέγεθος καρότου: Baby; Jumbo; Μεγάλο; Μεσαίο; Μίνι; Μικρό; Άλλο
lt-LT: Morkų dydis: Mažos; Milžiniškos; Didelės; Vidutinės; Mini; Smulkios; Kita
cs: Velikost mrkve: Baby; Jumbo; Velké; Střední; Mini; Malé; Jiné
fi: Porkkanan koko: Baby; Jumbo; Suuri; Keskikokoinen; Mini; Pieni; Muu
it: Carota taglia: Baby; Jumbo; Grande; Media; Mini; Piccola; Altro
zh-CN: 胡萝卜尺寸: 迷你; 超大; 大; 中; 迷你; 小; 其他
ko: 당근 크기: 베이비; 점보; 대형; 중형; 미니; 소형; 기타
nb: Gulrotstørrelse: Baby; Jumbo; Stor; Middels; Mini; Liten; Annet
es: Tamaño de la zanahoria: Baby; Jumbo; Grande; Mediana; Mini; Pequeña; Otro
nl: Wortel grootte: Baby; Jumbo; Groot; Medium; Mini; Klein; Overige
tr: Havuç boyutu: Bebek; Jumbo; Büyük; Orta; Mini; Küçük; Diğer
vi: Kích thước củ cà rốt: Cà rốt baby; Khổng lồ; Lớn; Trung bình; Mini; Nhỏ; Khác
ro-RO: Dimensiunea morcovului: Baby; Jumbo; Mare; Mediu; Mini; Mic; Altele
sv: Morotsstorlek: Baby; Jumbo; Stor; Medium; Mini; Liten; Annat
pt-BR: Tamanho da cenoura: Baby; Jumbo; Grande; Médio; Mini; Pequeno; Outro
sl-SI: Velikost korenja: Malo (baby); Zelo veliko (jumbo); Veliko; Srednje; Mini; Majhno; Drugo
th: ขนาดแครอท: เบบี้; จัมโบ้; ใหญ่; กลาง; มินิ; เล็ก; อื่นๆ
ru: Размер моркови: Беби; Джамбо; Крупный; Средний; Мини; Мелкий; Другое
da: Gulerodsstørrelse: Baby; Jumbo; Stor; Mellem; Mini; Lille; Andet
sk-SK: Veľkosť mrkvy: Baby; Jumbo; Veľké; Stredné; Mini; Malé; Iné
zh-TW: 胡蘿蔔尺寸: 幼; 特大; 大; 中; 迷你; 小; 其他
hr-HR: Veličina mrkve: Baby; Jumbo; Veliko; Srednje; Mini; Malo; Ostalo
en: Carrot size: Baby; Jumbo; Large; Medium; Mini; Small; Other
fr: Taille des carottes: Baby; Jumbo; Grand; Moyen; Mini; Petit; Autre
pt-PT: Tamanho da cenoura: Bebé; Jumbo; Grande; Média; Mini; Pequena; Outro
bg-BG: Размер на морков: Бейби; Джъмбо; Голям; Среден; Мини; Малък; Друго
de: Karottengröße: Baby; Jumbo; Groß; Mittel; Mini; Klein; Sonstige
pl: Rozmiar marchwi: Baby; Bardzo duże (Jumbo); Duże; Średnie; Mini; Małe; Inne
hu: Sárgarépa mérete: Bébi; Jumbo; Nagy; Közepes; Mini; Kicsi; Egyéb
ja: ニンジンサイズ: ベビー; ジャンボ; ラージ; ミディアム; ミニ; スモール; その他